臺灣士林地方法院刑事判決　　　　　　　 94年度易字第532號
公　訴　人　臺灣士林地方法院檢察署檢察官
被　　　告　丙○○
上列被告因竊盜案件，經檢察官提起公訴（94年度偵字第4181
號）及移送併案（臺灣新竹地方法院檢察署94年度偵字第424 、
2324號），經訊問被告後，被告為認罪之答辯，本院合議裁定認
宜由受命法官獨任以簡式審判程序審理並判決如下：
    主  文
丙○○共同連續攜帶兇器竊盜，累犯，處有期徒刑壹年貳月。扣
案之如附表各編號所示之犯罪工具均沒收。
    事  實
一、丙○○曾於民國93年因竊盜案件，經臺灣板橋地方法院於93
    年6 月28日以93年度簡字第2368號判處有期徒刑6 月確定，
    甫於93年7 月28日易科罰金執行完畢。嗣又因竊盜案件，經
    臺灣板橋地方法院於93年12月21日以93年度易字第1002 號
    判決處有期徒刑7 月，經丙○○上訴，臺灣高等法院以94
    年度上易字第309 號時，丙○○撤回上訴確定（既判力時點
    為93年12月21日）。詎丙○○竟不知悔改，竟因乙○○（所
    涉竊盜部分犯行由本院通緝，另行審結）提議欲以竊盜行車
    電腦、音響等物品變賣圖利或供作修車時提供客戶使用，竟
    共同基於意圖為自己不法所有之概括犯意，於附表各編號所
    示之時間、地點竊取如附表各編號所示之被害人財物，嗣為
    警於如附表所示時、地查獲，並扣得如附表各編號所示之犯
    罪工具。
二、案經臺北市政府警察局士林分局報請臺灣士林地方法院檢察
    署檢察官偵查起訴及新竹縣警察局竹北分局報請臺灣新竹地
    方法院檢察署檢察官呈請臺灣高等法院檢察署檢察長核轉臺
    灣士林地方法院檢察署檢察官偵查後併案審理。
    理  由
一、上揭犯罪事實業據被告丙○○於本院審理時坦承不諱（詳見
    94年11月15日準備程序及審判程序筆錄），核與告訴人甲○
    ○、丁○○於警詢中指訴情節相符（94年度偵卷第424 號第
    19至20頁、偵卷第4181號第42至43頁），且有供行竊所用如
    附表各編號所示之扣案犯罪工具可資佐證，足徵被告之自白
    與事實相符，自得採為論罪之依據。是本案事證明確，被告
    犯行堪已認定，應依法論科。
二、按刑法第321 條第1 項第3 款之攜帶兇器竊盜罪，係以行為
    人攜帶兇器竊盜為其加重條件，此所謂兇器，其種類並無限
    制，凡客觀上足對人之生命、身體、安全構成威脅，具有危
    險性之兇器均屬之，且祇須行竊時攜帶此種具有危險性之兇
    器為已足，並不以攜帶之初有行兇之意圖為必要，最高法院
    79年度台上字第5253號判例可資參照。查被告與乙○○行竊
    時所攜帶之十字起子1 支、長鐵片鉤1 支、斜口鉗1 把、檳
    榔刀1 把係金屬製品，質地堅硬，客觀上足以危害他人生命
    、身體之安全，屬兇器無訛。核被告丙○○於附表編號1 所
    為，係犯刑法第321 條第1 項第3 款之加重竊盜罪未遂罪、
    同法第354 條之毀損罪；附表編號2 所為係犯刑法第321 條
    第1 項第3 款之加重竊盜罪既遂罪、同法第354 條之毀損罪
    。又被告與乙○○就上揭犯行，有犯意聯絡及行為分擔，為
    共同正犯。被告先後所為2 次竊盜、毀損犯行，各時間緊接
    ，各所犯基本構成要件相同之罪名，各顯係出於概括之犯意
    為之，各為連續犯，爰各依刑法第56條之規定以連續攜帶兇
    器竊盜既遂、連續毀損一罪論，並各加重其刑。又被告所犯
    連續加重竊盜罪、毀損罪間有方法、目的之牽連關係為牽連
    犯，應從一重論以連續攜帶兇器竊盜罪。被告前於93年因竊
    盜案件，經臺灣板橋地方法院以93年度簡字第2368號判決處
    應執行有期徒刑6 月確定，甫於93年7 月28日易科罰金執行
    完畢，有臺灣高等法院被告前案紀錄表在卷可按，其前受有
    期徒刑執行完畢，於5 年以內再犯本件最重本刑為有期徒刑
    以上之罪，為累犯，應依刑法第47條之規定，遞加重其刑。
    又公訴意旨雖僅就被告附表編號二所示竊盜、毀損犯行為起
    訴，而未就附表編號一部分犯行於起訴書中敘及，惟此未敘
    及部分與前開經起訴並論罪科刑部分有連續犯裁判上一罪之
    關係，基於審判不可分原則，本院自得併加以審究。爰審酌
    被告正值壯年，尚具工作能力，竟不思向上進取，多次竊取
    他人財物，本應從重量刑，惟念其坦承犯行，態度尚稱良好
    ，並參酌其犯罪動機、目的、手段及所得利益等一切情狀，
    量處如主文所示之刑。
三、按共同正犯因相互間利用他人之行為，以遂行其犯意之實現
    ，本於責任共同之原則，有關沒收部分，對於共犯間供犯罪
    所用及所得之物，自均應為沒收之諭知（最高法院89年度台
    上字第6946號裁判意旨參照）。查扣案如附表各編號所示之
    犯罪工具，均係供被告犯罪所用之物，且為共犯乙○○所有
    ，業據被告丙○○供承在卷，爰均依刑法第38條第1 項第2
    款之規定沒收。又檢察官認被告前有多次竊盜前科，再犯本
    件竊盜罪，足見其具有犯罪之習慣，仍不思改過遷善，品性
    惡劣，僅藉刑之執行實不足以徹底根絕惡性，而聲請宣告被
    告於刑之執行前令入勞動場所強制工作。惟查：被告丙○○
    雖於93年間曾因竊盜案件經臺灣板橋地方法院93年度簡字第
    2368號判處有期徒刑6 月確定、93年度易字第1002號判處有
    期徒刑7 月確定，然經核該等判決書所認定之犯罪時間分別
    係93年3 月23日、93年8 月23日，可見被告應該係於去年3
    月間方才開始竊盜犯案，非經時數年之久長期犯竊盜者可比
    ，更甚者其竊盜之經判決有罪件數亦才2 件，實難認其有何
    以犯竊盜罪之習慣可言，且本案被告竊盜犯行，已經本院判
    處前開重刑，應足收矯治其犯罪惡習之效果，本院認亦無令
    被告於刑前強制工作之必要，檢察官聲請對被告為強制工作
    之宣告，不能准許，併此敘明。
四、據上論斷，應依刑事訴訟法第273 條之1 第1 項、第299 條
    第1 項，刑法第28條、第56條、第321 條第1 項第3 款、第
    354條、第38條第1 項第2 款、第47條，判決如主文。
本案經檢察官盧美如到庭執行職務。
中　　華　　民　　國　　94　　年　　11　　月　　29　　日
                  刑事第三庭法　官  王沛雷
如不服本判決，應於判決送達後10日內，向本院提出上訴狀。
以上正本證明與原本無異。
                            書記官  蘇彥宇
中　　華　　民　　國　　94　　年　　12　　月　　5 　　日
附表：
┌──┬─────┬──────┬──────────────┬──────┬───┬─────┐
│編號│犯罪時間  │地 點       │犯罪手法                    │犯罪所得財物│被害人│犯罪工具  │
├──┼─────┼──────┼──────────────┼──────┼───┼─────┤
│1   │94年1月10 │新竹縣竹北市│由乙○○負責把風，丙○○以石│行車電腦1臺 │甲○○│無線電對講│
│    │日凌晨1時 │東興路一段25│塊敲破車號4887－FT號自用小客│            │      │機壹臺、長│
│    │30分許    │號對面空地  │車之右前車窗玻璃進入車內，以│            │      │鐵片鉤壹支│
│    │          │            │螺絲起子拆除行車電腦尚未得手│            │      │、斜口鉗壹│
│    │          │            │之際，為執行巡邏勤務之新竹縣│            │      │把、十字起│
│    │          │            │警察局竹北分局員警當場查獲。│            │      │子壹支、簡│
│    │          │            │                            │            │      │便型打洞機│
│    │          │            │                            │            │      │壹支。    │
├──┼─────┼──────┼──────────────┼──────┼───┼─────┤
│2   │94年3月23 │臺北市士林區│由丙○○負責把風，乙○○以石│汽車音響1臺 │丁○○│十字起子壹│
│    │日凌晨1時 │福林路80巷口│塊敲破車號2522－DJ號自用小客│、公事包1個 │      │支、檳榔刀│
│    │許        │            │車之右前車窗玻璃進入車內，以│。          │      │壹把。    │
│    │          │            │右揭犯罪工具剪斷車內音響電線│            │      │          │
│    │          │            │，並竊取財物得手後，將音響放│            │      │          │
│    │          │            │置兩人所駕駛之車輛行經臺北市│            │      │          │
│    │          │            │士林區○○路○ 段104 號前為警│            │      │          │
│    │          │            │盤檢，經同意搜索而查獲。    │            │      │          │
└──┴─────┴──────┴──────────────┴──────┴───┴─────┘
附錄本案論罪科刑法條全文：
中華民國刑法第321 條第2項：
  犯竊盜罪而有左列情形之一者，處六月以上、五年以下有期徒
  刑：
  毀越門扇、牆垣或其他安全設備而犯之者。
中華民國刑法第354條：
  毀棄、損壞前二條以外之他人之物或致令不堪用，足以生損害
  於公眾或他人者，處二年以下有期徒刑、拘役或五百元以下罰
  金。
